臺灣新北地方法院刑事判決
                                   111年度審易字第1106號
公  訴  人  臺灣新北地方檢察署檢察官
被      告  李秋蓉


上列被告因侵占案件，經檢察官提起公訴（111 年度調偵字第13
24號），本院判決如下：
　　主　文
李秋蓉犯侵占罪，處有期徒刑肆月，如易科罰金，以新臺幣壹仟
折算壹日。
未扣案之犯罪所得新臺幣貳拾伍萬元均沒收，於全部或一部不能
沒收或不宜執行沒收時，追徵其價額。
　　事實及理由
壹、查被告李秋蓉所犯係死刑、無期徒刑、最輕本刑為3 年以上
    有期徒刑以外之罪，其於準備程序就被訴事實為有罪之陳述
    ，經告知簡式審判程序之旨，並聽取其與檢察官之意見後，
    本院認無不得或不宜改依簡式審判程序進行之處，爰依刑事
    訴訟法第273 條之1 第1 項、第284 條之1 之規定，裁定進
    行簡式審判程序。
貳、本案犯罪事實、證據及應適用之法條，除下列事項應予補充
    外，餘均引用附件即檢察官起訴書之記載：
一、犯罪事實欄一第5 行所載之「於110 年4 月17日後之不詳時
    間」，應補充為「於110 年4 月17日後之密接不詳時間」。
二、補充「被告李秋蓉於111 年8 月4 日本院準備程序及審理中
    之自白（參本院卷所附當日各該筆錄）」為證據。　　　　
叁、審酌被告於案發期間年紀雖輕，但係具備一般智識程度及社
    會歷練之人，其受告訴人陳品瑄委託購買物品並收取款項，
    本應秉持「受人之託，忠人之事」之行事原則，竟貪圖不法
    私利而實行本件犯行，所為有悖做人處事之基本誠信，並造
    成告訴人受有財產上之損失，實有不該，兼衡被告之素行、
    職業、教育程度、家庭經濟與生活狀況，以及犯後始終坦承
    犯行，態度尚可，然迄今未能與告訴人達成和解或成立調解
    賠償損害等一切情狀，量處如主文第1 項所示之刑，並諭知
    如易科罰金之折算標準，以資處罰。
肆、被告實行本件犯行取得新臺幣（下同）25萬元，概屬其犯罪
    所得，且未見合法發還告訴人之事證，基於任何人不得保有
    犯罪所得之立法原則，仍應依刑法第38條之1 第1 項、第3 
　　項規定，於主文第2 項宣告沒收，於全部或一部不能沒收或
    不宜執行沒收時，追徵其價額。
伍、本判決係依刑事訴訟法第310 條之2 及第454 條所製作之簡
    化判決，依法僅需記載犯罪事實、證據名稱及應適用之法條
    ，並得以簡略方式為之，如認定之犯罪事實、證據及應適用
    之法條，與檢察官起訴書之記載相同者，得引用之，附此敘
    明。
據上論斷，應依刑事訴訟法第273 條之1 第1 項、第299 條第1
項前段、第310 條之2 、第454 條（本件依刑事判決精簡原則，
僅記載程序法條文），判決如主文。
本案經檢察官陳亭君偵查起訴，由檢察官陳炎辰到庭執行公訴。
中　　華　　民　　國　　111　 年 　  8　　月 　 23　　日
　　　　　　　　 刑事第二十四庭　法　官　李俊彥　　
以上正本證明與原本無異。
如不服本判決，應於判決送達後20日內敘明上訴理由，向本院提
出上訴狀（應附繕本），上訴於臺灣高等法院。其未敘述上訴理
由者，應於上訴期間屆滿後20日內向本院補提理由書「切勿逕送
上級法院」。
　　　　　　　　　　　　　　　　 書記官　林慈恩
中　　華　　民　　國　　111 　年　　 8　　月　 23　　日
附錄本判決論罪之法律條文：
中華民國刑法第335 條
意圖為自己或第三人不法之所有，而侵占自己持有他人之物者，
處5 年以下有期徒刑、拘役或科或併科3 萬元以下罰金。
前項之未遂犯罰之。
--------------------------------------------------------
附件：
臺灣新北地方檢察署檢察官起訴書
　　　　　　　　　　　　　　　　  111年度調偵字第1324號
　　被　　　告　李秋蓉　女　19歲（民國00年00月00日生）
　　　　　　　　　　　　住○○市○○區○○街000號
　　　　　　　　　　　　國民身分證統一編號：Z000000000號
上列被告因侵占案件，業經偵查終結，認應提起公訴，茲將犯罪
事實及證據並所犯法條分敘如下：
　　　　犯罪事實
一、李秋蓉於民國110年4月16日至17日間，在新北市○○區○○路00
    0號早餐店及新北市○○區○○街000號住處，收取陳品瑄委請李
    秋蓉購買850盒廠牌「SP2S思博瑞」電子菸菸彈之價金共新
    臺幣(下同)25萬元。詎李秋蓉竟意圖為自己不法所有，基於
    侵占之犯意，於110年4月17日後之不詳時間，將所持有保管
    之上開25萬元挪用，用以支付其經營網路拍賣生意所需費用
    。嗣因陳品瑄遲未收到上開商品，要求李秋蓉提出進貨資料
    及退款均未果，始悉上情。
二、案經陳品瑄告訴偵辦。
　　　　證據並所犯法條
一、證據清單及待證事實：
編號 證據名稱 待證事實 1 被告李秋蓉於偵查中之自白 被告坦承於前開時、地收受告訴人交付之25萬元款項，嗣後將該筆款項挪用拿去做網拍之事實。 2 證人即告訴人陳品瑄於偵查中之證述 告訴人於前開時、地交付25萬元與被告，委請被告訂購電子菸彈，其後被告並未交付商品亦未退款之事實。 3 被告與告訴人之訊息紀錄、告訴人郵局存摺影本 同上。 
二、核被告所為，係犯刑法第335條第1項侵占罪嫌。至告訴意旨
    認被告上開行為涉犯刑法第339條第1項詐欺取財罪嫌。惟被
    告供稱：確有在臉書社團私訊廠商，自因廠商未回覆，且剛
    好有資金需求始挪用款項等語，是認被告之行為核與刑法詐
    欺取財之構成要件有間，尚難以詐欺罪責相繩，惟此部份因
    與前揭起訴部分基本社會事實同一，爰不另為不起訴之處分，
    併此敘明。
三、依刑事訴訟法第251條第1項提起公訴。
  　此　致
臺灣新北地方法院
中　　華　　民　　國　 111　　年　　5 　　月　　20　　日
　　　　　　　　　　　　　　　檢　察　官  陳亭君